臺灣高等法院交通事件裁定　　　　　　96年度交抗字第1034號
抗　告　人
即受處分人　甲○○
上列抗告人因違反道路交通管理處罰條例案件，不服臺灣板橋地
方法院，中華民國96年11月8日所為裁定（96年度交聲字第661號
），提起抗告，本院裁定如下：
    主  文
抗告駁回。
    理  由
壹、本件原處分機關係以抗告人駕駛牌照號碼5887－MR號自用小
    客車，於民國（下同）96年 4月27日22時許，在臺北縣三峽
    鎮○○路與大成路口，有「拒絕接受酒精濃度測試之檢定」
    之舉發違規事實，乃依道路交通管理處罰條例第35條第 4項
    裁決「罰鍰新臺幣陸萬元整，吊銷駕駛執照三年，罰鍰和駕
    駛執照限於96年 5月30日前繳納、繳送」、「上開罰鍰逾期
    不繳納者：(一)自96年 5月31日起，罰鍰罰鍰逾期不繳納者，
    依法移送強制執行，駕照逾上開期限未繳送者，自96年 5月
    31日起，逕行註銷駕駛執照。(二)駕駛執照吊（註）銷後，自
    96年 5月31日起三年內不得重新考領駕駛執照。」；抗告人
    則以：案發之際，伊原在車上睡覺，因擋到別人，員警請伊
    移車，然因喝酒，不敢開車、移車，至警局時才拒絕酒測，
    伊並無酒後駕車之事實等由，聲明異議。
貳、原裁定以：上揭舉發違規事實，業據證人即舉發員警黃世宗
    到庭結證略以：「（問：舉發當時情形？）我們在巡邏，有
    通知說車子擋在巷口。我到現場時，車子引擎發動，人（指
    異議人）在車上睡覺，我們勸他（異議人）將車移開。」、
    「（問：車上有幾人？）一人，即在庭異議人。他（異議人
    ）是坐在駕駛座上，手握方向盤，人在睡覺，引擎發動。」
    、「（問：當時有無要求酒測？）有。我們有問他怎麼過來
    的，他說是自土城過來的。」、「（問：異議人當時有無拒
    絕酒測？）我們將他帶回派出所後，他拒測拒簽。」（參見
    原審訊問筆錄〕，與異議人自承案發之際，因系爭車輛『擋
    到別人』，員警請伊移車，至警局時拒絕酒測等情，互核相
    符，已見異議人確有上揭違規事實。異議人提出證人楊添貴
    、姚嵐凱出具之『證明書』，係證人於法庭外所為書面陳述
    ；經傳訊證人楊添貴，結證稱：「當天甲○○到我上班的地
    點談公事，我們就去福利社聊事情。要走時，甲○○說要在
    車上睡。我就說我去找朋友，我回來時他的車已經不見了，
    我就走了。」，證人姚嵐凱結證稱：「他（異議人）車子是
    有停在案發的位置，但後續我不曉得。」、「車是誰的我不
    知道，我只看到異議人消費完後進該車。」、「（問：你看
    到異議人時，車上有幾人？）我只看到異議人。」，顯未曾
    以其感官體驗員警到場時，抗告人有無拒絕酒測，凡此，不
    能為有利於抗告人之認定；因認抗告人確有本件舉發違規事
    實。但按道路交通管理處罰條例第65條立法意旨，係指原處
    分於「確定」後始有執行力。乃原處分機關裁決如前，竟逕
    自裁決受處分人「罰鍰和駕駛執照限於96年 5月30日前繳納
    、繳送」、「上開罰鍰逾期不繳納者：(一)自96年 5月31日起
    ，罰鍰罰鍰逾期不繳納者，依法移送強制執行，駕照逾上開
    期限未繳送者，自96年 5月31日起，逕行註銷駕駛執照。(二)
    駕駛執照吊（註）銷後，自96年 5月31日起三年內不得重新
    考領駕駛執照。」；以上列處分礙及憲法保障之受處分人依
    法爭訟之權，核非適法。抗告人執前情聲明異議，非有理由
    ，惟原處分有上述可議之處，自應由法院將原處分撤銷，並
    自為裁定「甲○○汽車駕駛人拒絕接受酒精濃度測試之檢定
    ，處罰鍰新臺幣陸萬元，並吊銷駕駛執照。」。核無不合。
    抗告意旨，仍執前詞，主張當時人在車上睡覺，並無處於駕
    駛狀態云云，不足採信，其抗告應認為無理由，予以駁回。
三、據上論結，應依道路交通案件處理辦法第26條，刑事訴訟法
    第412條，裁定如主文。
中　　華　　民　　國　　96　　年　　12　　月　　20　　日
                  交通法庭審判長法　官 尤豐彥
    　　　　　　　　　　　　　　法  官 黃金富
    　　　　　　　　　　　　　　法  官 洪昌宏
以上正本證明與原本無異。
不得再抗告。
                                書記官 洪雪娥
中　　華　　民　　國　　96　　年　　12　　月　　20　　日
